臺灣高等法院高雄分院刑事判決　　　　 96年度上訴字第953號
上　訴　人　臺灣高雄地方法院檢察署檢察官
被　　　告　甲○○
　　　　　　　　　　（另案在臺灣高雄第二監獄執行中）
指定辯護人　本院公設辯護人　孫妙岑
上列上訴人因被告違反毒品危害防制條例案件，不服臺灣高雄地
方法院94年度訴字第956 號中華民國96年1月31日第一審判決（
起訴案號：臺灣高雄地方法院檢察署93年度偵字第18582 號），
提起上訴，本院判決如下：
    主  文
原判決關於甲○○部分撤銷。
甲○○連續販賣第二級毒品，累犯，處有期徒刑玖年，扣案之甲
基安非他命捌包（總淨重貳拾陸點陸陸公克，驗後淨重貳拾陸點
肆參公克），均沒收銷燬之；電子磅秤壹台、空夾鏈袋貳大包、
販毒所得新臺幣壹萬伍仟元、0000000000、0000
000000、0000000000號行動電話機具各壹支，
均沒收之。其中販毒所得，如全部或一部不能沒收時以其財產抵
償之；其中行動電話機具如全部或一部不能沒收時追徵其價額。
又轉讓第二級毒品，累犯，處有期徒刑壹年。應執行有期徒刑玖
年陸月，扣案之甲基安非他命捌包（總淨重貳拾陸點陸陸公克，
驗後淨重貳拾陸點肆參公克），均沒收銷燬之；電子磅秤壹台、
空夾鏈袋貳大包、販毒所得新臺幣壹萬伍仟元、0000000
000、0000000000、0000000000號行動
電話機具各壹支，均沒收之。其中販毒所得如全部或一部不能沒
收時以其財產抵償之，其中行動電話機具如全部或一部不能沒收
時追徵其價額。
    事  實
一、甲○○ (綽號阿寶) 前因懲治盜匪條例、搶奪案件，分別經
    臺灣高雄地方法院判處有期徒刑4年、2年，並定應執行刑有
    期徒刑5年10月確定，於民國93年2月8 日因縮短刑期執行完
    畢。詎仍不知悔改，明知甲基安非他命係毒品危害防制條例
    所規定之第二級毒品，不得轉讓、販賣。竟意圖營利，基於
    販賣第二級毒品甲基安非他命之概括犯意，於93年8 月中旬
    、93年9 月初某日，分2 次各以新臺幣 (下同)18,000 元之
    價格，向綽號「阿弟」之不詳姓名者販入約37.5公克之甲基
    安非他命後，除供己施用之外 (施用毒品部分，由原審另案
    審理)， 另以其所有之0000000000、0000000000、00000000
    00號行動電話為聯絡工具，販售甲基安非他命予不特定人，
    分別於：(1)93年9 月1 日9 時54分許，在高雄市三民區○○
    ○路538 巷16號4 樓住處附近，以1,500 元之價格出售1 公
    克甲基安非他命予綽號「秋菊」（年籍不詳）之女子，(2)93
    年9 月3 日14時30分許，在高雄縣鳳山市○○路附近，以3,
    000 元之價格出售1.75公克之甲基安非他命予綽號「宏仔」
    （年籍不詳）之男子，(3)93年9 月3 日20時53分許，在高雄
    市○○區○○路「酷酷龍遊戲場」附近，以500 元之價格出
    售約0.44公克甲基安非他命予綽號「偉仔」（年籍不詳）之
    男子，(4)93年9 月3 日21時12分許，在高雄市○○路、建國
    路附近，以500 元之價格出售約0.44公克之甲基安非他命予
    綽號「阿佳」（年籍不詳）之男子；(5)93年9 月初某日，連
    續在高雄市某處，分別兩次以2,500 元，1 次以4,500 元之
    價格，出售兩次約0.88公克，1 次1.75公克之甲基安非他命
    予詹其偉（年籍不詳）之男子。
二、甲○○另於93年9 月10日左右，在高雄市三民區○○○路53
    8 巷16號4 樓住處內，基於轉讓甲基安非他命之犯意，免費
    提供少量之甲基安非他命予其友邱敬倫施用1 次。嗣經警於
    93 年9月13日15時許，持搜索票前往上開處所搜索，當場查
    獲並扣得第二級毒品甲基安非他命8 包（總淨重26.66 公克
    ，驗後淨重26.43 公克）、及其所有供販毒所用之電子磅秤
    1 台、空夾鏈袋2 大包。
三、案經高雄市政府警察局移請臺灣高雄地方法院檢察署檢察官
    偵查起訴。
    理  由
甲、程序部分：
一、被告甲○○及其辯護人爭執證人邱敬倫於93年10月28日偵訊
    筆錄中關於甲○○犯罪事實部分之偵訊筆錄記載並無全程連
    續錄音，無證據能力等語，經原審勘驗上開偵訊光碟片結果
    ，顯示93年10月28日偵訊過程之畫面，惟並無聲音（至同年
    11月8 日偵訊過程，畫面影像及聲音均正常，則經被告甲○
    ○辯護人表示不爭執其證據能力，參原審卷第二卷第4 頁）
    ，足見進行偵訊時，確曾試圖依法全程連續錄音、錄影，僅
    因機械問題或操作因素，而未將證人邱敬倫於93年10月28日
    偵訊時之陳述聲音收錄於光碟片內，以致發生違反連續錄音
    之法定程序，此觀之卷附本院公務電話紀錄表亦可證，而該
    程序之違反，並無法證明係偵訊人員刻意所致，禁止使用該
    證據對於預防將來違法取證，尚無實益，況該次偵訊過程，
    被告甲○○及邱敬倫及渠等辯護人等，均有在場，且於偵訊
    後、審閱偵訊筆錄無訛，未表示任何異議而簽名於其上，益
    證該次偵訊過程應無非法取供等情事，再者，該次偵訊錄音
    影光碟片僅係無法顯示聲音，並非筆錄所載內容與錄音錄影
    之內容不符，自與刑事訴訟法第100 條之1 第2 項規定「筆
    錄內所載之被告陳述與錄音錄影之內容不符」之要件有間，
    且縱令檢察官事後無法提出對其訊問之錄音或錄影帶以供法
    院勘驗比對，仍不得遽指偵訊筆錄不具證據能力，此有最高
    法院91年度台上字第6376號判決意旨可參，基於權衡原則，
    應認該次偵訊筆錄有證據能力。此外證人邱敬倫於偵查中以
    證人身分所為之證述，業經具結在卷，其亦未表示於偵查中
    有遭受何不正當方式取供之情形，是本院查無其他顯不可信
    之情況，則證人邱敬倫於偵查中之陳述，應認有證據能力。
二、按「鑑定人由審判長、受命法官或檢察官就下列之人選任1
    人或數人充之：(一)就鑑定事項有特別知識經驗者。(二)經政府
    機關委任有鑑定職務者」、「鑑定之經過及其結果，應命鑑
    定人以言詞或書面報告」、「法院或檢察官得囑託醫院、學
    校或其他相當之機關、團體為鑑定，或審查他人之鑑定，並
    準用第203 條至第206 條之1 規定」，刑事訴訟法第198 條
    、第206 條第1 項、第208 條第1 項分別定有明文。且臺灣
    高雄地方法院檢察署已概括選任內政部警政署刑事警察局為
    該署轄區司法警察機關調查中案件有關毒品鑑定事項之鑑定
    機關（臺灣高雄地方法院檢察署92年7 月11日雄檢楠文字第
    0921000185號函參照）。依上開說明，卷附內政部警政署刑
    事警察局鑑定通知書，雖係被告以外之人於審判外之書面陳
    述，然係檢察機關概括委託內政部警政署刑事警察局鑑定後
    所製作之鑑定報告，為刑事訴訟法第159 條第1 項所指例外
    情形，應有證據能力。
三、至於監聽譯文是否具有證據能力而言，按有事實足認被告或
    犯罪嫌疑人有最輕本刑為3 年以上有期徒刑之罪嫌，並危害
    國家安全或社會秩序情節重大而有相當理由可信其通訊內容
    與本案有關，且不能或難以其他方法蒐集或調查證據者，在
    偵查中得由檢察官核發通訊監察書，通訊保障及監察法第5
    條第1 項第1 款、第2 項定有明文。又通訊監察書應記載下
    列事項：一、案由及涉嫌觸犯之法條。二、監察對象。三、
    監察通訊種類及號碼等足資識別之特徵。四、監察處所。五
    、監察理由。六、監察期間及方法。七、聲請機關。八、執
    行機關。第5 條之通訊監察期間，每次不得逾30日；其有繼
    續監察之必要者，得於期間屆滿前，重新聲請。前項期間屆
    滿前，已無監察之必要者，應即停止監察，同法第11條、第
    12條亦定有明文。查本案監聽係高雄市政府警察局刑警大隊
    為執行機關，依臺灣高雄地方法院檢察署以93年9 月21日雄
    檢楠監羽字第1693、1987號及續羽字第1780號通訊監察書，
    實施監察之通訊號碼為0000000000號、0000000000號及0000
    000000號行動電話，監察方法為監聽、錄音，是承辦警員對
    上開門號實施監聽錄音，並未逾越授權實施監察之範圍。至
    於通訊監察書監察對象載為何人，此應為核發通訊監察書時
    ，依當時線索僅知悉犯罪嫌疑人之綽號，為客觀環境所致，
    本案監聽符合前開通訊保障及監察法之法定程序，其監聽譯
    文除監聽執行機關以括弧自行加註意見部分外，於審判期日
    已依法提示電話通訊監察書及其監聽譯文所記載之對話內容
    ，被告等及辯護人等對於對話內容真實性亦不爭執，則本案
    所引用之監聽譯文自屬於合乎法定程序所取得之證據而有證
    據能力（最高法院94年度台上字第2492號判決意旨可資參照
    ）。至監聽譯文中監聽執行機關以括弧自行加註意見部分，
    則無證據能力。
四、本件卷附高雄市政府警察局刑事警察大隊扣押物品目錄表、
    刑事案件證物採驗紀錄表，係屬從事業務之人於業務上所製
    作之證明文書，依刑事訴訟法第159 條之4 第2 款規定，得
    為證據。
五、本件卷附照片、留言紙條及扣案上揭證物等，均不需另經人
    為操作，未伴有人的主觀意見在內，即得解其意，均屬證物
    ，並非人之供述證據，無傳聞法則之適用，均有證據能力。
乙、實體方面：
一、訊據被告固坦承有於事實欄一所示之時地，有交付甲基安非
    他命於綽號「秋菊」、「宏仔」、「偉仔」、「阿佳」、詹
    其偉之事實不諱，惟矢口否認有販賣甲基安非他命之犯行，
    辯稱：我都是以成本價將甲基安非他命轉讓予「秋菊」、「
    宏仔」、「偉仔」、「阿佳」、詹其偉等人，並無販賣甲基
    安非他命營利之情事云云。惟查，被告甲○○提供第二級毒
    品甲基安非他命予綽號「秋菊」、「宏仔」、「偉仔」、「
    阿佳」、詹其偉等人，並向渠等收取金錢等情，業經被告供
    述明確，並有通訊監察書、監聽譯文在卷可稽。而扣案之甲
    基安非他命8 包經送鑑驗結果確實係甲基安非他命，有內政
    部警政署刑事警察局93年10月22日刑鑑字第0930191189號鑑
    驗通知書附卷可按。復有扣案之甲基安非他命（總淨重26.6
    6 公克，驗後淨重26.4 3公克）可資佐證。又查被告係以18
    ,000 元 向綽號「阿弟」之人購得約37.5公克之事實，亦據
    被告於原審94年6 月2 日之準備程序中供明在卷，則依其所
    上開所述，其向綽號「阿弟」之人所購得之每公克單價為48
    0 元，然依其於偵訊中係稱綽號「秋菊」之人曾經向伊買過
    1 公克1,500 元，宏仔向伊拿半錢即1.75公克，詹其偉則向
    其拿3 次以上，半錢價格2,500 元，1 錢價格4,500 元等語
    ，所售出之單價顯高於其購入之價格，已足認其有營利之意
    圖；參以販賣第二級毒品甲基安非他命之刑責甚重，加以查
    緝甚嚴，風險甚高，且本案被告販賣第二級毒品甲基安非他
    命之犯行係分別對「秋菊」、「宏仔」、「偉仔」、「阿佳
    」、「詹其偉」等數人為之，若無利可圖，被告豈有一再甘
    冒被查緝法辦重刑之危險，平白轉手他人之可能，益足認被
    告販賣第二級毒品甲基安非他命予「秋菊」等人，確有營利
    之意圖。再查被告於偵查中供稱：「詹其偉」曾抱怨過伊給
    之毒品重量不足等語（見93年度偵字第18582 號卷第86頁）
    ，核與證人邱敬倫於偵查中結證：「（問：有沒有曾經聽過
    詹其偉在抱怨甲○○賣他的毒品重量不足？）答：有。」等
    語相符（見同上卷第85頁），及觀諸附卷之通訊監察譯文，
    被告與「詹其偉」之電話通話，亦確有就所給毒品之數量是
    否短少而有所爭執，足證「詹其偉」應係向被告購買第二級
    毒品甲基安非他命，否則被告既係無償提供與「詹其偉」，
    「詹其偉」又豈會於無償收受被告所給予之第二級毒品甲基
    安非他命後，再與被告爭執所給之數量有所不足，顯有違於
    常情。綜上所述，足見被告所辯上情，無非卸責之詞，不足
    採信。事證明確，被告此部分之犯行，堪以認定。
二、訊據被告矢口否認有上開轉讓第二級毒品犯行，辯稱：我沒
    有免費提供甲基安非他命予邱敬倫施用1 次之情事，是我放
    在桌上，他自己拿去吸食云云。惟上開事實，業據證人邱敬
    倫於偵查中及原審結證無訛（見93年度偵字第18582 號第61
    、84、85頁）。而證人邱敬倫被警查獲後，經警採其尿液送
    驗結果，呈現甲基安非他命陽性反應，有高雄市立凱旋醫院
    93年10月18日編號：00000000濫用藥物尿液檢驗結果1 紙在
    卷可稽。又查證人邱敬倫案發時係借用被告之住處居住等情
    ，已經其供明在卷，足見其等之關係尚佳，衡情邱敬倫應無
    誣攀被告之理。而證人邱敬倫於偵查中2 次均結稱被告確有
    免費提供甲基安非他命讓其施用之情事，其證詞應屬可採。
    綜上所述，被告所辯上情，無非卸責之詞，不足採信。被告
    此部分之犯行，堪以認定。
三、核被告所為，係犯毒品危害防制條例第4 條第2 項之販賣第
    二級毒品罪及同條例第8 條第2 項之轉讓第二級毒品罪。又
    被告先後多次販賣甲基安非他命犯行，時間密接，手法相同
    ，所犯又係同一罪名之罪，顯係基於概括犯意，反覆實施，
    應依連續犯之規定論以一罪，並加重其刑，惟法定刑無期徒
    刑部分依法不得加重。又被告持有毒品後，進而販賣、轉讓
    ，其持有之低度行為應被販賣、轉讓之高度行為所吸收，不
    另論罪。被告行為後，刑法第56條連續犯之規定，業於94年
    1 月7 日修正公布刪除，並於95年7 月1 日施行，則被告於
    新法修正施行前之多次犯行，因行為後新法業已刪除連續犯
    之規定，此刪除雖非犯罪構成要件之變更，但顯已影響行為
    人刑罰之法律效果，自屬法律有變更，依新法第2 條第1 項
    規定，比較新、舊法結果，仍應適用較有利於被告之行為時
    法律即舊法論以連續犯。又被告甲○○前因懲治盜匪條例、
    搶奪案件，分別經臺灣高雄地方法院判處有期徒刑4 年、2
    年，並定應執行刑有期徒刑5 年10月確定，於93年2 月8 日
    因縮短刑期執行完畢等情，有臺灣高等法院被告前案紀錄表
    在卷可稽，其於有期徒刑執行完畢後，5 年內因故意再犯本
    件有期徒刑以上之罪，不論依修正前或修正後刑法規定，均
    構成累犯，應逕依修正後刑法第47條第1 項規定，論以累犯
    ，加重其刑。惟毒品危害防制條例第4 條第2 項之最高法定
    刑為無期徒刑，依刑法第65條第1 項規定無期徒刑不得加重
    ，僅就其有期徒刑及罰金刑部分加重其刑，並依法遞加重之
    。又被告以上所犯2 罪間，犯意各別，罪名互殊，應予分論
    併罰。惟被告行為後，刑法第51條業於民國94年1 月7 日修
    正公布，並於95年7 月1 日施行，修正前刑法第51條規定：
    「數罪併罰，分別宣告其罪之刑，依左列各款定其應執行者
    ：」其中第5 款規定：「宣告多數有期徒刑者，於各刑中之
    最長期以上，各刑合併之刑期以下，定其刑期。但不得逾20
    年。」修正後刑法第51條第5 款規定：「宣告多數有期徒刑
    者，於各刑中之最長期以上，各刑合併之刑期以下，定其刑
    期。但不得逾30年。」比較結果，修正後刑法並非較有利於
    行為人，依刑法第2 條第1 項前段之規定，仍應依修正前刑
    法，定其應執行之刑。
四、被告於偵查中供承：伊出售甲基安非他命予詹其偉至少3 次
    以上，半錢2,500 元，一錢4,500 元等語（見偵查卷第86頁
    ），如依有利被告認定為3 次，2 次2,500 元，1 次4,500
    元，此部分之販毒所得為9,500 元，加上販賣毒品予綽號「
    秋菊」、「宏仔」、「偉仔」、「阿佳」之所得分別為1,50
    0 元、3,000 元、500 元、500 元，合計被告之販毒所得為
    1 萬5,000 元。又公訴人僅就被告販毒予詹其偉2,500 元及
    4,500 元各1 次起訴，然未起訴之另1 次2,500 元之販毒犯
    行，與起訴販毒部分具有連續犯之裁判上一罪關係，為起訴
    效力所及，本院自得一併審理。
五、本件被告作為販毒連絡工具之0000000000、0000000000、00
    00000000號行動電話係被告利用不知情之蕭沁儀、黃士銘及
    另一不詳姓名之人之名義申請門號使用，此有和信電訊公司
    93年11月1 日函可按。被告於本院審理時亦不否認有使用上
    述3 支行動電話與「秋菊」等人連絡。衡之常情，販賣毒品
    之人為避免被警方查獲犯行，多會借用他人名義申請手機門
    號，而借名予被告使用之人，不可能再購買供被告使用，因
    此上開3 支行動電話機具應為被告所購買，屬於被告所有之
    物，應無疑義。
六、原審予以被告論科，固非無見，惟查被告確有意圖營利販賣
    甲基安非他命予綽號「秋菊」、「宏仔」、「偉仔」、「阿
    佳」及詹其偉之犯行，已如前述，而原審認被告此部分均僅
    成立轉讓第二級毒品罪，自有適用法則不當之失，自有未合
    。公訴人上訴意旨，執此指摘原審此部分不當，為有理由，
    自應由本院將原審此部分判決撤銷改判。審酌被告有事實欄
    所載之犯罪前科，有臺灣高等法院被告前案紀錄表在卷可稽
    ，素行不佳，犯後否認犯行，毫無悔意，及所犯情節非輕等
    一切情狀，分別量處如主文第2 項所示之刑，並定其應執行
    刑有期徒刑9 年6 月，以資懲儆。扣案之甲基安非他命8 包
     (總淨重26.66 公克，驗後淨重26.43 公克)， 係屬毒品危
    害防制條例所規定之第二級毒品，不論屬於被告與否，均應
    依毒品危害防制條例第18條第1 項前段，宣告沒收銷燬之，
    至鑑驗耗損部分，既已滅失不存在，自無庸併予宣告沒收銷
    燬之。扣案之電子磅秤1 台、空夾鏈袋2 大包，係被告所有
    ，已經其供明在卷，且為被告分裝毒品販售所用之物；上述
    3 支行動電話機具雖未經扣押，然為被告所有供販毒所用之
    物；販毒所得1 萬5,000 元，係被告犯罪所得之財物，均應
    依毒品危害防制條例第19條第1 項宣告沒收之。上開行動電
    話機具3 支全部或一部不能沒收時，追徵其價額，上開販毒
    所得1 萬5,000 元如全部或一部不能沒收時以其財產抵償之
    。至扣案之現金70,800元、未含毒品成份之白色粉末2 包（
    總淨重8.03公克，驗後淨重7.98公克）、未含毒品成份之米
    黃色粉末1 包（淨重0.43公克，驗後淨重0.40公克）、未含
    毒品成份之紅色圓形藥錠1 顆、未含毒品成份之白色藥錠4
    顆、驗鈔機1 台，均非違禁物且無積極證據證明與本件被告
    販賣第二級毒品之犯罪行為相關，業據被告供陳無訛，爰均
    不另為沒收之諭知；另扣案之第四級毒品先驅原料麻黃1包
    （淨重0.98公克，驗餘淨重0.95公克）、第三級毒品愷他命
    1 包 (淨重0.64公克，驗後淨重0.61公克)、 第四級毒品硝
    甲西泮（Nimetazepam ，俗稱一粒眠）成份之淺菊色圓形藥
    錠11顆，確係分屬第三級、第四級毒品無訛，此有內政部警
    政署刑事警察局中華民國93年10月22日刑鑑字第0930191189
    號鑑驗通知書附卷可證，按無正當理由，不得擅自持有第三
    級、第四級毒品；查獲之第三級、第四級毒品，無正當理由
    而擅自持有者，均沒入銷燬之，毒品危害防制條例第11條之
    1 、第18條第1 項後段分別定有明文，沒入銷燬乃屬行政罰
    之性質，僅能由查獲機關以行政處分程序處理，是被告無正
    當理由擅自持有第三級、第四級毒品，尚無從於本案依法宣
    告刑事處分之沒收銷燬，應另請檢察官依法處理，附此敘明
    。至於扣案之甲基安非他命吸食器4 組、削尖吸管7支 、沾
    有甲基安非他命之夾鏈袋35個，係被告施用甲基安非他命之
    工具，及施用後之殘留物，均不予宣告沒收。
七、公訴意旨另以：(1)被告甲○○於93年9 月初，連續約5 、6
    次，在高雄市某處，均以2,000 元之價格，出售每次均約1.
    75公克之第二級毒品甲基安非他命予李和欽，(2)邱敬倫另於
    93年9 月10日後某日，在高雄市三民區○○○路538 巷16號
    4 樓居住處，趁被告甲○○睡覺之際，基於購買甲基安非他
    命之犯意，自行取走被告甲○○所有之第二級毒品甲基安非
    他命1.76公克，並在上開住居處留字條乙紙上記載：「寶：
    我拿半錢1.76公克的1 包，我在回錢給你。」等語，被告甲
    ○○以此方式販賣第二級毒品甲基安非他命1 次，惟尚未取
    得邱敬倫之該價金，因認被告甲○○涉有毒品危害防制條例
    第4 條第2 項之販賣第二級毒品罪嫌云云。公訴人認被告涉
    犯上開罪嫌，無非係以證人李文欽於警詢之證述及證人邱敬
    倫於偵訊之證述，為其論據。
  (一)按犯罪事實應依證據認定之，無證據不得認定犯罪事實；又
    不能證明被告犯罪或其行為不罰者，應諭知無罪之判決，刑
    事訴訟法第154 條第2 項第301 條第1 項分別定有明文。
    次按「犯罪事實應依證據認定之，所謂證據，須適於為被告
    犯罪事實之證明者，始得採為斷罪資料。」、「認定犯罪事
    實所憑之證據，雖不以直接證據為限，間接證據亦包括在內
    ；然而無論直接或間接證據，其為訴訟上之證明，須於通常
    一般之人均不致有所懷疑，而得確信其為真實之程度者，始
    得據為有罪之認定」，又認定不利於被告之事實，須依積極
    證據，苟積極證據不足為不利於被告事實之認定時，即應為
    有利於被告之認定，更不必有何有利之證據，最高法院53年
    臺上字第2750號、76年臺上字第4986號、30年上字第816 號
    判例亦分別著有明文可資參照。尚且，刑事訴訟法第161 條
    已於91年2 月8 日修正公布，其第1 項規定：檢察官就被告
    犯罪事實，應負舉證責任，並指出證明之方法。因此，檢察
    官對於起訴之犯罪事實，應負提出證據及說服之實質舉證責
    任。倘其所提出之證據，不足為被告有罪之積極證明，或其
    指出證明之方法，無從說服法院以形成被告有罪之心證，基
    於無罪推定之原則，自應為被告無罪判決之諭知，最高法院
    92年臺上字第128 號判例明揭此旨。申言之，刑事訴訟制度
    受「倘有懷疑，則從被告之利益為解釋」、「被告應被推定
    為無罪」原則所支配，故得為訴訟上證明者，無論為直接或
    間接證據，須客觀上於吾人一般社會生活經驗均不致有所懷
    疑，而達於確信之程度者，且除認定被告犯罪之外，無從本
    於同一事證為其他有利於被告之合理推斷，始可以之為不利
    之認定，倘其證明尚未達於確信之程度，而有合理可疑存在
    時，即難據為被告有罪之認定。
  (二)訊據被告堅決否認有上開販賣第二級毒品犯行，辯稱：邱敬
    倫留下字條，取走甲基安非他命之事，我事先並不知情，事
    後亦無向他提起此事及收取金錢，並無販賣毒品之犯行。另
    外，亦無販賣李和欽甲基安非他命5 、6 次之情事等語。經
    查(一)證人邱敬倫於偵訊及原審審理時，均結證：被告甲○○
    曾無償提供1 次施用1 次份量之第二級毒品甲基安非他命予
    伊施用，但之後被告甲○○就不讓伊用了，伊認為其意思是
    要用的話要付錢，故伊想既然被告甲○○不給，乾脆向之購
    買好了，便於被告甲○○在睡覺當時，未先問過也沒有經被
    告甲○○之同意，就自己先拿了1.76公克的甲基安非他命去
    施用，留下1 張字條，表示之後會給錢，伊不知道被告甲○
    ○有沒有看到字條，但被告甲○○事後都沒有跟伊詢問此事
    或向伊要錢，伊便也沒有再跟被告甲○○提及此事或給錢等
    語在卷。至於證人邱敬倫於警詢雖證述：留言單是我寫的，
    意思是要向被告拿甲基安非他命1.76公克1 包，我要施用的
    ，我將1,500 元放在客廳桌上給被告等語。然查邱敬倫乘被
    告睡覺之時，取走甲基安非他命1 包，並留下留言單1 紙，
    表示購毒之價金以後會支付予被告甚明。亦即邱敬倫取走甲
    基安非他命1 包之時，並未付款，否則即無留下字條之必要
    ，足見被告警詢之供述，顯然與實情不符，難認具有特別可
    信之情況，自不能採為不利於被告之認定。被告事後既無販
    毒之意思，事後亦未向邱敬倫提起此事，或向邱敬倫收取款
    項，尚難僅憑邱敬倫留言字條1 紙遽入人罪。
  (三)證人李和欽於原審96年1 月10日審理時結證：伊並沒有跟甲
    ○○購買過甲基安非他命，伊於自己業已判決確定之販賣第
    二級毒品甲基安非他命案件中，係供稱向真實姓名年籍不詳
    綽號「小玲」之人購得第二級毒品的，本案警詢時伊之所以
    陳稱亦有向甲○○購買毒品，係因後來警察提出甲○○照片
    並要求伊如此證稱，伊於警詢時所述不實在等語在卷。又查
    證人李和欽於原審94年度訴字第1873號違反毒品危害防制條
    例案件中，已供明其販賣之甲基安非他命，係向綽號「小玲
    」之人所購得等情，有該刑事判決1 件在卷可按。證人李和
    欽於該案與原審審理時所供情節相符，均否認有向被告購買
    甲基安非他命之情事。雖證人李和欽於警詢中證述：我於93
    年9 月下旬，在高雄市○○路與大順路口向綽號「阿寶」買
    過5 、6 次安非他命，每次買半錢2,000 元，但錢還沒給他
    ，他就被抓了，我只知「阿寶」姓林等語。然查證人李和欽
    僅只知被告姓林，足見被告與李和欽並非熟悉或有交情之朋
    友，而販毒刑責甚重，眾所週知，衡情被告豈有甘冒風險，
    連續賒欠5 、6 次甲基安非他命予非親非故之李和欽之理。
    足見證人李和欽警詢之供述，顯然有違常情，且無特別可信
    之情況，尚難採為不利於被告之認定。綜上所述，被告所辯
    上情，尚堪採信。此外，復查無其他確切之證據足證被告有
    公訴人所指之犯行，被告此部分犯罪，尚屬不能證明。惟公
    訴人認被告此部分與前開論罪科刑部分，具有連續犯之裁判
    上一罪關係，故不另為被告此部分無罪之諭知。
據上論斷，應依刑事訴訟法第369 條第1 項前段、第364 條、第
299 條第1 項前段，毒品危害防制條例第4 條第2 項、第8 條第
2 項、第18條第1 項前段、第19條第1 項，刑法第2 條第1 項、
第11條、第47條第1 項，修正前第56條、第51條第5 款，判決如
主文。
本案經檢察官陳宗吟到庭執行職務。
中　　華　　民　　國　　96　　年　　6 　　月　　21　　日
                  刑事第三庭    審判長法  官  周賢銳
                                      法  官  黃仁松
                                      法  官  謝宏宗
以上正本證明與原本無異。
如不服本判決應於收受本判決後10日內向本院提出上訴書狀，其
未敘述上訴理由者，並得於提起上訴後10日內向本院補提理由書
狀（均須按他造當事人之人數附繕本）「切勿逕送上級法院」。
中　　華　　民　　國　　96　　年　　6 　　月　　22　　日
　　　　　　　　　　　　　　　　　　　書記官  熊惠津
附錄本件判決論罪科刑法條：
毒品危害防制條例第4條第2項
製造、運輸、販賣第二級毒品者，處無期徒刑或7 年以上有期徒
刑，得併科新臺幣7 百萬元以下罰金。
毒品危害防制條例第8條第2項
轉讓第二級毒品者，處6 月以上5 年以下有期徒刑，得併科新臺
幣70萬元以下罰金。
                                                      q
